臺灣板橋地方法院刑事判決　　　　　　　100年度訴字第726號
公　訴　人　臺灣板橋地方法院檢察署檢察官
被　　　告　高泉賓
　　　　　　張家銘
上列被告因違反毒品危害防制條例案件，經檢察官提起公訴（10
0 年度毒偵字第9 號、第10號），因被告於準備程序中為有罪之
陳述，本院合議庭裁定由受命法官獨任進行簡式審判程序審理，
判決如下：
    主  文
高泉賓施用第一級毒品，處有期徒刑陸月，如易科罰金，以新臺
幣壹仟元折算壹日；扣案之海洛因參包（驗餘淨重貳點玖陸公克
）併同難以析離之包裝袋參只沒收銷燬之。又施用第二級毒品，
處有期徒刑參月，如易科罰金，以新臺幣壹仟元折算壹日。應執
行有期徒刑捌月，如易科罰金，以新臺幣壹仟元折算壹日；扣案
之海洛因參包（驗餘淨重貳點玖陸公克）併同難以析離之包裝袋
參只沒收銷燬之。
張家銘施用第一級毒品，累犯，處有期徒刑玖月；扣案之海洛因
貳包（驗餘淨重零點壹玖貳貳公克）併同難以析離之包裝袋貳只
沒收銷燬之，扣案之注射針筒貳支沒收。又施用第二級毒品，累
犯，處有期徒刑伍月。應執行有期徒刑壹年；扣案之海洛因貳包
（驗餘淨重零點壹玖貳貳公克）併同難以析離之包裝袋貳只沒收
銷燬之，扣案之注射針筒貳支沒收。
    事  實
一、高泉賓前因施用毒品案件，經裁定送觀察、勒戒後，認無繼
    續施用毒品之傾向，於民國98年7 月15日執行觀察、勒戒完
    畢釋放，並由臺灣臺北地方法院檢察署檢察官以98年度戒毒
    偵字第192 號為不起訴處分確定。張家銘前因施用毒品案件
    ，經裁定送觀察、勒戒後，認無繼續施用毒品之傾向，於91
    年3 月11日執行觀察、勒戒完畢釋放，並由同檢察署檢察官
    以91年度毒偵緝字第42號為不起訴處分確定；又因施用第一
    級、第二級毒品等案件，經臺灣臺北地方法院以93年度訴字
    第486 號分別判處有期徒刑7 月、3 月，並定應執行刑有期
    徒刑9 月確定，與前所犯搶奪罪經同院以93年度訴緝字第63
    號判處有期徒刑1 年5 月部分接續執行，於94年8 月16日假
    釋出監，至95年4 月23日縮刑期滿，其假釋未經撤銷，以已
    執行論。復因施用毒品案件，經同院以96年度訴字第1847號
    分別判處有期徒刑10月、5 月，並定應執行刑有期徒刑1 年
    2 月確定，於98年4 月30日縮短刑期執行完畢。
二、詎高泉賓、張家銘猶不知悔改，均基於施用第一級毒品海洛
    因與第二級毒品甲基安非他命之犯意，而為下列犯行：(一)、
    高泉賓於99 年12 月6 日上午8 時許，約相距30分鐘內，均
    在臺北縣新店市（現改制為新北市新店區○○○路2 之4 號
    住處內，分別以針筒（未扣案）注射方式，施用海洛因1 次
    、以將甲基安非他命放入玻璃球（未扣案）內燒烤吸食其煙
    霧之方式，施用甲基安非他命1 次。(二)、張家銘於99年12月
    6 日上午9 時許，臺北縣新店市○○路26巷1 號5 樓住處內
    ，以針筒注射方式，施用海洛因1 次；又於同日下午4 時25
    分前某時，於同上住處，以將甲基安非他命放入玻璃球（未
    扣案）內燒烤吸食其煙霧之方式，施用甲基安非他命1 次。
    嗣於99年12月6 日下午4 時25分許，警方據報前往臺北縣中
    和市（現改制為新北市中和區）查緝時，高泉賓、張家銘適
    在現場，經徵得其同意執行搜索，結果扣得高泉賓所有海洛
    因3 包（合計淨重2.98公克，驗餘淨重2.96公克）、及與本
    案無關之注射針筒5 支，及張家銘所有海洛因2 包（合計淨
    重0.213 公克，驗餘淨重0.19 22 公克）、注射針筒2 支，
    再對其2 人採尿送驗，結果均呈嗎啡、甲基安非他命陽性反
    應，始悉上情。
二、案經臺北縣（現改制為新北市）政府警察局中和第一分局移
    送臺灣板橋地方法院檢察署檢察官偵查起訴。
    理  由
壹、程序事項
    本件被告高泉賓、張家銘所犯者非為死刑、無期徒刑、最輕
    本刑為3 年以上有期徒刑之罪或高等法院管轄第一審案件，
    其於準備程序進行中，先就被訴事實為有罪之陳述，經告知
    其簡式審判程序之旨，並聽取公訴人、被告之意見後，本院
    業已依刑事訴訟法第273 條之1 第1 項之規定，裁定由受命
    法官獨任以簡式審判程序進行本案之審理。是依刑事訴訟法
    第273 條之2 之規定，本件之證據調查，即不受同法第159
    條第1 項、第161 條之2 、第161 條之3 、第163 條之1 及
    第164 條至第170 條規定之限制。
貳、實體事項
一、上揭事實，業據被告高泉賓、張家銘於本院準備程序及審理
    時坦承在卷，且其二人為警查獲後所採集之尿液經送驗結果
    ，均呈嗎啡及甲基安非他命之陽性反應，此有100 年12 月
    17日、100 年12月15日台灣檢驗科技股份有限公司出具之濫
    用藥物檢驗報告、臺北縣政府警察局中和第一分局毒品危害
    防制條例案犯罪嫌疑人姓名及代碼對照表各2 份附卷可稽（
    見100 年度毒偵字第9 號偵查卷第40頁、第41頁、100 年度
    毒偵字第10偵查卷第41頁、第42頁），並有高泉賓所有之海
    洛因3 包、注射針筒5 支及張家銘所有之海洛因2 包、注射
    針筒2 支等物扣案可證，足認被告二人之自白與事實相符。
    再者，被告高泉賓前因施用毒品案件，經裁定送觀察、勒戒
    ，因認無繼續施用毒品之傾向，於98年7 月15日執行觀察、
    勒戒完畢釋放，並由臺灣臺北地方法院檢察署檢察官以98
    年度戒毒偵字第192 號為不起訴處分；被告張家銘則因施用
    毒品案件，經裁定送觀察、勒戒後，認無繼續施用毒品之傾
    向，於91年3 月11日執行觀察、勒戒完畢釋放，並由同檢察
    署檢察官以91年度毒偵緝字第42號為不起訴處分確定後，5
    年內又因施用第一級、第二級毒品等案件，經臺灣臺北地方
    法院以93年度訴字第486 號分別判處罪刑確定乙節，有臺灣
    高等法院被告前案紀錄表1 份在卷可考。是以被告高泉賓於
    前次強制戒治執行完畢後，5 年內犯施用第一級、第二級毒
    品罪，被告張家銘此次施用毒品犯行距離前次觀察、勒戒執
    行完畢釋放後雖已逾5 年，惟有如前述之施用毒品情形，已
    非毒品危害防制條例第20條第3 項所稱「5 年後再犯」之情
    形（最高法院95年度第7 次刑事庭會議決議參照），被告二
    人自均應由檢察官依法訴追。從而本案事證明確，被告二人
    犯行堪予認定。
二、論罪科刑：
(一)、查海洛因、甲基安非他命分係毒品危害防制條例第2 條第2
    項第1 款、第2 款所定之第一級、第二級毒品。核被告高泉
    賓、張家銘所為，均係犯毒品危害防制條例第10條第1 項之
    施用第一級毒品罪，及同條第2 項之施用第二級毒品罪。被
    告高泉賓、張家銘為施用而各別持有海洛因、甲基安非他命
    之低度行為，分別為施用之高度行為所吸收，均不另論罪。
    再者被告張家銘有如犯罪事實欄所述之有期徒刑執行完畢之
    事實，有臺灣高等法院被告前案紀錄表1 份在卷可考，其受
    有期徒刑之執行完畢，5 年內故意再犯本案有期徒刑以上之
    2 罪，均為累犯，皆應依刑法第47條第1 項加重其刑。被告
    高泉賓、張家銘所犯上開2 罪，犯意各別，行為互殊，皆應
    分論併罰。
(二)、爰審酌被告高泉賓、張家銘前均已因施用毒品獲得不起訴處
    分之寬典，被告張家銘復經法院論罪科刑，竟仍不知戒除，
    顯然漠視法令之禁制，惟犯罪後均坦承犯行，且所犯之施用
    毒品犯行乃戕害自己身心健康，並未危及他人等一切情狀，
    分別量處如主文所示之刑，被告張家銘部分併定其應執行刑
    ，被告高泉賓部分，均諭知易科罰金之折算標準，併定其應
    執行刑及諭知易科罰金折算標準。
(三)、扣案被告高泉賓所有之粉末及粉塊狀3 包（合計淨重2.98公
    克，驗餘淨重2.96公克），經送驗結果，確為海洛因，另扣
    得張家銘所有之白色粉末2 包（合計淨重0.213 公克，驗餘
    淨重0.1922公克），經送驗結果，亦為海洛因之事實，此有
    法務部調查局濫用藥物實驗室99年12月27日鑑定書、交通部
    民用航空局航空醫務中心99年12月23日航藥鑑字第0997833
    號毒品鑑定書各1 份在卷可稽（見100 年度毒偵字第9 號偵
    查卷第42頁、100 年度毒偵字第10號偵查卷第43頁），且係
    本件被告高泉賓、張家銘各自施用所剩餘，業據被告二人於
    本院審理時供承在卷，爰依毒品危害防制條例第18條第1 項
    ，併同難以析離之包裝袋共5 只宣告沒收銷燬之。又扣案之
    注射針筒2 支係供被告張家銘施用第一級毒品之用，且為被
    告張家銘所有，業據其供承在卷，爰依刑法第38條第1 項第
    2 款、第3 項規定併予宣告沒收。檢察官起訴書犯罪事實欄
    雖記載警方於同日亦扣得高泉賓所有之甲基安非他命2 包（
    毛重3.0 公克，淨重2.6 公克），惟遍查全卷，除被告高泉
    賓、張家銘之警詢筆錄及臺北縣政府警察局中和第一分局刑
    事案件移送書曾有此部分之記載，並有照片4 張附卷（見10
    0 年度毒偵字第9 號偵查卷第1 頁、第10頁、第11頁）外，
    既未曾見諸本案扣押物品清單內，亦無初步鑑驗或經專業鑑
    定機構檢驗之鑑定報告，是以此「甲基安非他命2 包」是否
    存在及是否確含毒品甲基安非他命成分，已然有疑，再者，
    檢察官又未將之列於證據清單，此部分既不足證明被告與高
    泉賓之犯罪事實有關，且無證據證明係違禁物，爰不併予宣
    告沒收銷燬或沒收。另警方扣得高泉賓上開海洛因3 包時，
    同時扣得粉末1 包（淨重4.03公克，驗餘淨重4.01公克）及
    注射針筒5 支，前者經鑑定結果未發現含法定毒品成分（見
    100 年度偵字第9 號偵查卷第42頁法務部調查局濫用藥物實
    驗室鑑定書，「參、鑑定結果：二、」之說明），後者係被
    告高泉賓於施用後所購入，尚未使用，核均與被告犯罪事實
    無關，且均非違禁物，爰不併予宣告沒收。至於被告高泉賓
    施用海洛因所使用之注射針筒、被告高泉賓及張家銘各自施
    用甲基安非他命所使用之玻璃球等物皆未扣案，無證據證明
    尚屬存在，又非違禁物，爰均不予宣告沒收，亦一併說明。
三、據上論斷，應依刑事訴訟法第273 條之1 、第299 條第1 項
    前段，毒品危害防制條例第10條第1 項、第2 項、第18條第
    1 項前段，刑法第11條前段、第47條第1 項、第41條第1 項
    前段、第8 項、第51條第5 款、第38條第1 項第2 款、第3
    項，判決如主文。
本案經檢察官郭峻豪到庭執行職務。
中    華    民    國   100    年    4     月    29    日
                  刑事第三庭法  官  陳伯厚
上列正本證明與原本無異。
如不服本判決，應於判決送達後10日內敘明上訴理由，向本院提
出上訴狀 (應附繕本) ，上訴於臺灣高等法院。其未敘述上訴理
由者，應於上訴期間屆滿後20日內向本院補提理由書「切勿逕送
上級法院」。
                            書記官  高建華
中    華    民    國   100    年    4     月    29    日
附錄論罪科刑法條全文：
毒品危害防制條例第10條
施用第一級毒品者，處 6 月以上 5 年以下有期徒刑。
施用第二級毒品者，處 3 年以下有期徒刑。